臺灣宜蘭地方法院民事裁定
111年度訴字第263號
上  訴  人
即  原  告  劉金色  

            張家瑋  
            張家鳴  
被  上訴人
即  被  告  林正弘  
            林正忠  

上列當事人間請求所有權移轉登記事件，上訴人對於民國111年1
0月31日本院第一審判決提起上訴，本院裁定如下：
    主  文
上訴人即原告應於收受本裁定後七日內補繳第一審裁判費新臺幣
貳仟捌佰柒拾壹元，及第二審裁判費新臺幣肆萬參仟捌佰貳拾貳
元，逾期未繳，即駁回其上訴。
    理  由
一、按訴訟標的之價額，由法院核定。核定訴訟標的之價額，以
    起訴時之交易價額為準；無交易價額者，以原告就訴訟標的
    所有之利益為準。以一訴主張數項標的者，其價額合併計算
    之；但所主張之數項標的互相競合或應為選擇者，其訴訟標
    的價額，應依其中價額最高者定之；訴之變更或追加，其變
    更或追加後訴訟標的之價額超過原訴訟標的之價額者，就其
    超過部分補徵裁判費。民事訴訟法第77條之1第1、2項、第7
    7條之2第1項、第77條之15第3項分別定有明文。又按提起第
    二審上訴，應依訴訟標的價額繳納裁判費，並以上訴狀表明
    對於第一審判決不服之程度，及應如何廢棄或變更之聲明、
    上訴理由；書狀及其附屬文件，除提出於法院者外，應按應
    受送達之他造人數，提出繕本或影本，民事訴訟法第77條之
    16、第441條第1項第3、4款、第119條第1項分別定有明文。
    又上訴不合程式或有其他不合法情形而可以補正者，原第一
    審法院應定期間命其補正，如不於期間內補正，應以裁定駁
    回之；上訴狀未具上訴理由者，不適用前項之規定，亦為民
    事訴訟法第442條第2、3項所明定。
二、經查，本件上訴人即原告起訴時聲明：「請求判決坐落宜蘭
    縣○○鎮○○路0段000號，建物坐落地號羅東鎮興東段826號及
    地上建物建號羅東鎮興東段1149號之所有權，終止借名登記
    與無償分割22.5％為原告張家瑋所有併案處理」。嗣經更正
    及擴張應受判決事項之聲明，最終聲明為：「被告應將如附
    表所示不動產所有權移轉登記予原告公同共有」，原告於第
    一審擴張應受判決事項之聲明後，訴訟標的價額核定為新臺
    幣（下同）2,841,523元（計算詳如附表），應徵第一審裁
    判費29,215元，扣除上訴人已繳納之第一審裁判費26,344元
    後，尚應補繳第一審裁判費2,871元。
三、次查，上訴人即原告不服民國111年10月31日本院第一審判
    決提起上訴，未據上訴人繳納第二審裁判費，又上訴人上訴
    聲明為：「原判決廢棄；上開廢棄部分，被上訴人應將如附
    表所示不動產所有權移轉登記予上訴人公同共有」。是本件
    上訴人上訴利益核定為2,841,523元（計算詳如附表），應
    徵第二審裁判費43,822元。
四、茲依民事訴訟法第249條第1項但書、第442條第2項之規定，
    裁定命上訴人於收受本裁定送達7日內如數補繳第一審及第
    二審裁判費，逾期不繳，即駁回其上訴，特此裁定。
五、上訴人所提出之民事聲明上訴狀，未具上訴理由，併請依前
    揭規定具狀補正，並按被上訴人數提出繕本到院，附此敘明
    。
中　　華　　民　　國　　111 　年　　11　　月　　29　　日
                  民事庭  法　官  謝佩玲
以上正本係照原本作成。
如不服本裁定關於核定訴訟標的價額部分，應於送達後10日內向
本院提出抗告狀，並繳納抗告費新臺幣1,000元；其餘關於核定
訴訟標的金額及命補繳裁判費部分，不得抗告。
中　　華　　民　　國　　111 　年　　11　　月　　30　　日
                          書記官　黃家麟
附表：
編號 系爭不動產 面積 (㎡) 公告現值 (元/㎡) 請求移轉權利範圍 價額 （元以下四捨五入） 1 宜蘭縣○○鎮○○段000地號土地 86 130,472 25％ 86㎡×130,472元/㎡×25％ ＝2,805,148元 2 宜蘭縣○○鎮○○段0000號建物即中山路3段252號房屋（課稅現值145,500元）   25％ 145,500元×25％ ＝36,375元 合計：     2,841,523元